臺灣臺東地方法院臺東簡易庭裁定　　　 100年度東秩字第36號
移送機關　　臺東縣警察局臺東分局
被移送人　　王建亭
　　　　　　彭秀誠
上列被移送人因違反社會秩序維護法案件，經移送機關以中華民
國100 年12月27日信警偵字第1000053533號移送書移送審理，本
院裁定如下：
    主  文
王建亭加暴行於人，處罰鍰新臺幣參仟元。
彭秀誠不罰。
    事實及理由
壹、被移送人王建亭部分
一、被移送人王建亭於下列時、地有違反社會秩序維護法之行為
    ：
（一）時間：民國100年12月4日23時許。
（二）地點：臺東縣卑南鄉○○村○○○街16巷11號前。
（三）行為：王建亭酒後於上揭時、地與彭秀誠發生口角爭執，
      王建亭即返家持菜刀壯聲勢，陳金英見狀上前勸阻，拉扯
      間遭王建亭持刀劃傷右手中指。
二、上開事實，有下列之證據證明屬實：
（一）被移送人王建亭於警詢時之陳述。
（二）證人即同案被移送人彭秀誠於警詢時之證述。
（三）證人即在場人吳博勝於警詢時之證述。
（四）證人即被害人陳金英於警詢時之證述。
（五）刑案現場照片3張。
三、按加暴行於人者，處3 日以下拘留或新臺幣1萬8千元以下罰
    鍰，社會秩序維護法第87條第1 款規定甚明。查被移送人王
    建亭持刀劃傷陳金英之行為，顯屬加暴行於人之態樣之一，
    且其使用暴力之地點係在彭秀誠住處門口，屬於公共場所，
    而上開行為亦對於公共秩序、社會安寧造成相當程度之危害
    ，故有依上開規定加以處罰之必要。又陳金英於警詢時雖表
    示不提出傷害告訴，然考諸社會秩序維護法之立法目的，旨
    在維護公共秩序，確保社會安寧（社會秩序維護法第1條參
    照），與刑法保護目的並非完全相同，是被移送人上開行為
    ，仍應依社會秩序維護法第87條第1款規定予以處罰（臺灣
    高等法院暨所屬法院95年法律座談會刑事類提案第29號研討
    結果同旨）。
四、本院審酌被移送人王建亭加暴行於人，妨害公共秩序及社會
    安寧程度非輕，惟念及其於事後坦承非行，態度非惡，兼衡
    酌其品行素行、違反社會秩序維護法之情節、已向被害人道
    歉並獲得被害人諒解等一切情狀，裁處如主文所示之罰鍰。
貳、被移送人彭秀誠部分
一、移送意旨略以：被移送人彭秀誠於100年12月4日23時許，在
    上揭臺東縣卑南鄉住處前與王建亭發生口角，雙方爭執並相
    互叫罵，因認被移送人彭秀誠涉有社會秩序維護法第87條第
    1款之行為等語。
二、按法院受理違反社會秩序維護法案件，除社會秩序維護法有
    規定外，準用刑事訴訟法之規定，社會秩序維護法第92條定
    有明文。復按犯罪事實應依證據認定之，無證據不得認定犯
    罪事實，刑事訴訟法第154條第2項定有明文；再按事實之認
    定，應憑證據，如未能發現相當證據，或證據不足以證明，
    自不能以推測或擬制之方法，以為裁判基礎；又認定不利於
    被告之事實，須依積極證據，苟積極證據不足為不利於被告
    事實之認定時，即應為有利於被告之認定，更不必有何有利
    之證據，此有最高法院40年臺上字第86號判例及30年上字第
    816號判例意旨可資參照。又警察機關移請裁定之案件，該
    管簡易庭認為不應處罰為適當者，得逕為不罰之裁定，社會
    秩序維護法第45條第2項亦有明文規定。
三、移送意旨認被移送人彭秀誠有於上開時、地加暴行於人之行
    為，無非係以彭秀誠在場且陳金英有受傷之事實為其論據。
    惟查：本件被移送人彭秀誠固坦認於上揭時、地與王建亭發
    生口角爭執，惟辯稱其在尚未與王建亭爆發肢體衝突前即被
    友人勸離現場，且不知道陳金英如何受傷等語，核與證人即
    同案被移送人王建亭及證人即在場人吳博勝之證述相符，且
    證人即被害人陳金英亦於警詢時證述割傷其手指之人係王建
    亭，並非彭秀誠；此外，復查無其他積極證據顯示彭秀誠涉
    有社會秩序維護法第87條第1款犯行，揆諸前揭規定及判例
    意旨，自應為被移送人彭秀誠不罰之諭知。
據上論斷，依社會秩序維護法第45條、第87條第1 款，裁定如主
文。
中    華    民    國    100    年   12   月     28    日
                  臺東簡易庭   法  官  黃儀
以上正本證明與原本無異。
如不服本裁定，應於裁定送達後5日內向本院提出抗告狀（須附
繕本）。
「切勿逕送上級法院」
                               書記官  戴嘉宏
中    華    民    國   101    年    1     月    2     日